臺灣高等法院刑事裁定　　　　　　　　 94年度聲再字第316號
再審聲請人
即受判決人　甲○○
上列聲請人因違反毒品危害防制條例案件，對於本院91年度上訴
字第3806號，中華民國92年3月4日第二審確定判決（台灣桃園地
方法院91年度訴字第524號，起訴案號：台灣桃園地方法院檢察
署90年度偵字第17812號），聲請再審，本院裁定如下：
    主  文
再審之聲請駁回。
    理  由
一、聲請意旨略稱以：
  (一)按判決理由說明，乃再審聲請人即受判決人張根德於印尼機
    場受一名年籍不詳，黃皮膚，四十餘歲男子之託，將上開藥
    丸送回台灣，約定事成之後，可獲得二萬元報酬云云；「約
    定事成之後」意指必有交付對象，待該藥丸交付並向收取酬
    金二萬元，惟原判決並未論究，卻率以運輸毒品相繩，顯有
    未合。
  (二)再上開疑義未究明前，縱今聲請人攜帶毒品為警查獲，係為
    販賣之準備行為？抑或自行吸食而持有？在在均有其構成要
    件及範疇，詎原判決既認聲請人觸犯毒品危害防制條例之運
    輸毒品罪，卻未將交付對象敘明，該「事成之後可獲二萬元
    酬勞」分明無據。
  (三)又該判決並無對系爭二萬元予以義務沒收之諭知，除客觀上
    未及交付，事實上，其已將「事成之後」加以認定。
  (四)另上開證據之發現暨說明，乃原判決未及注意之疏漏，且合
    乎刑事訴訟法第420條第1項第6款所定要件云云。
二、經查：
  (一)按有罪之判決確定後，為受判決人之利益聲請再審，必其聲
    請之理由合於刑事訴訟法第420條第1項所定情形之一或第42
    1條有足生影響於判決之重要證據漏為審酌者 ，始准許之。
    本件再審聲請人主張因有發現新證據，依法聲請再審，是本
    院應予調查有否合於刑事訴訟法第420條第1項第6 款再審理
    由。查刑事訴訟法第420條第1項第6款所謂確實之新證據 ，
    需具備「嶄新性」與「顯著性」二種聲請再審新證據之特性
    ，前者意指該證據係在事實審法院於判決前已存在，因未經
    發現，不及調查斟酌，或審判時未經注意，至其後始行發現
    者而言；後者係就證據本身形式觀察，故不以絕對不須經過
    調查程序為條件，但必須顯然可認為足以動搖原有罪之確定
    判決，始符「顯著性」（最高法院90年度台抗字第71號、92
    年度台抗字第295號、最高法院40年台抗字第2號判例意旨參
    照）。
  (二)就再審聲請意旨(一)部分，聲請人已提起再審並就該駁回聲請
    再審之裁定（94年度聲再字第50號）提起抗告駁回確定（94
    年度台抗字第253號），依刑事訴訟法第434條第2項 ，再審
    經裁定駁回後，不得以同一原因聲請再審，故此部分聲請人
    應不得再提起再審。是此部分應依刑事訴訟法第433 條規定
    駁回之。
  (三)就再審聲請意旨(二)部分，聲請人之犯罪行為究為販賣毒品之
    準備行為抑或是自己吸食而持有，雖如聲請人稱均有其構成
    要件及範疇，然此為判決有無違背法令之問題，依刑事訴訟
    法第441條應以非常上訴為之，非再審程序得為審酌 。就再
    審聲請意旨(三)、(四)部分，聲請人所提之證據並不具備前述「
    嶄新性」與「顯著性」二種聲請再審新證據之特性，亦即聲
    請人所提之證據並無事後始經發現及足以動搖原判決之可能
    。是聲請人此部分之聲請，為無理由，亦應予駁回。
據上論斷，應依刑事訴訟法第433條、第434條第1項，裁定如主
文。
中　　華　　民　　國　　94　　年　　9 　　月　　8　　日
　　　　　　　　　刑事第二十二庭審判長法　官 黃瑞華
　　　　　　　　　　　　　　　　　　  法　官 蔡明宏
                                      法　官 陳憲裕
以上正本證明與原本無異。
如不服本裁定，應於收受送達後五日內向本院提出抗告狀。
                                      書記官 劉育妃
中　　華　　民　　國　　94　　年　　9　　月　　12 　　日
